【裁判字號】    90,易,667
【裁判日期】    900628
【裁判案由】    違反電子遊戲場業管理條例
【裁判全文】
臺灣彰化地方法院刑事判決                            九十年度易字第六六七號
    公  訴  人  臺灣彰化地方法院檢察署檢察官
    被      告  甲○○
                        身分證.
右列被告因違反電子遊戲場業管理條例案件，經檢察官聲請簡易判決處刑（九十年度
偵字第一八六五號），本院認有刑事訴訟法第四百五十一條之一第四項但書第一款之
情形，改依通常程序審理，判決如左：
    主  文
甲○○共同違反未依電子遊戲場業管理條例規定辦理營利事業登記，不得經營電子遊
戲場業之規定，處拘役貳拾伍日，如易科罰金，以參佰元折算壹日。
扣案之電子遊戲機「三朵花」壹台（含ＩＣ板壹塊）、新台幣玖佰柒拾元均沒收。
    事  實
一、甲○○與綽號「阿弟」之不詳姓名成年男子，基於共同之犯意聯絡，未依電子遊
    戲場業管理條例規定向主管機關辦理電子遊戲場業營利事業登記，自民國（下同
    ）九十年三月二日十二時三十分起，由「阿弟」提供電子遊戲機「三朵花」一台
    ，將之擺設在彰化縣和美鎮○○里○○路○段三九二號旁甲○○所經營之「夢天
    鵝」檳榔攤內，以每次投入新台幣（下同）十元可換算成十分，如押中螢幕上之
    圖案，可獲得二至十倍不等之分數，如未押中，則分數被遊戲機吃掉之方式，供
    不特定之人玩樂，違法經營電子遊戲場業。嗣於同年三月五日二十一時十五分許
    ，在上開地點，為警查獲，並扣得「阿弟」所有供違法經營電子遊戲場業所用之
    電子遊戲機一台及機具內現金九百七十元。
二、案經彰化縣警察局和美分局報告臺灣彰化地方法院檢察署檢察官偵查後聲請簡易
    判決處刑，由本院改依通常程序審理。
    理  由
一、訊據被告甲○○固坦承未辦理營利事業登記之事實，惟矢口否認涉有違法經營電
    子遊戲場業之犯行，辯稱：該電子遊戲機係「阿弟」所擺放，僅供自己玩樂，檳
    榔攤不是每個人均可進入云云。惟查，就警方所繪製之現場圖（附於警卷第四頁
    ）觀之，該電子遊戲機係擺設在檳榔攤內之後方，從檳榔攤前方櫥窗往內看，可
    清楚看到該電子遊戲機擺設位置，且檳榔攤左右兩邊均有側門可供出入，路過民
    眾顯可輕易發現該電子遊戲機並入內把玩，又該電子遊戲機自九十年三月二日十
    二時三十分起，擺放至同年三月五日二十一時十五分許為警查獲時，並在機具內
    起獲九百七十元等情，此為被告所坦認，以每次玩樂金額為十元計算，則該機具
    在三天內共遭把玩九十七次，難認僅供被告一人玩樂可致，參以被告於警、偵訊
    及本院調查、審理中均自陳：「阿弟」每三天與伊算一次錢，說好每三天給付電
    費二百元等語（見警卷第二頁背面、偵卷第九頁、本院九十年五月二十一日訊問
    筆錄及同年六月十四日審判筆錄第三頁），則被告每月可得二千元，顯逾該電子
    遊戲機每月之用電花費，堪認被告係因有利可圖始同意擺設，另該電子遊戲機經
    警臨檢時係插上電源使用中，有彰化縣警察局和美分局嘉犁所現場檢查紀錄表一
    紙（見警卷第三頁）附卷足按，綜上情節，足認被告確有利用該電子遊戲機具營
    業之行為，被告所辯，顯係事後卸責之詞，委不足採。事證明確，被告犯行，洵
    堪認定。
二、按依電子遊戲場業管理條例第十五條規定：「未依本條例規定辦理營利事業登記
    者，不得經營電子遊戲場業」，被告在右址擺設電子遊戲機一台，供不特定人把
    玩，卻未辦理電子遊戲場業之營利事業登記，自屬違法經營電子遊戲場業。核被
    告所為，係違反電子遊戲場業管理條例第十五條規定，應依同條例第二十二條處
    斷。被告與綽號「阿弟」之成年男子間，有犯意聯絡及行為分擔，均為共同正犯
    ，公訴人起訴漏未論列該名共犯，尚有未洽，併此敘明。爰審酌被告僅擺設一台
    電子遊戲機具、犯罪情節非重、犯罪所生損害尚微及其犯罪之動機、目的、手段
    等他一切情狀，量處如主文所示之刑，並諭知易科罰金之折算標準，以示懲儆。
    扣案之電子遊戲機一台及機具內現金九百七十元，係共犯即綽號「阿弟」之成年
    男子所有，並供犯罪所用或因犯罪所得之物，已據被告陳明在卷，均應併予宣告
    沒收。
據上論斷，應依刑事訴訟法第四百五十二條、第二百九十九條第一項前段，電子遊戲
場業管理條例第二十二條，刑法第十一條前段、第二十八條、第四十一條第一項、第
三十八條第一項第二款、第三款，罰金罰鍰提高標準條例第二條前段，判決如主文。
本案經檢察官陳燕瑩到庭執行職務。
中    華    民    國      九十      年       六       月     二十八     日
                            臺灣彰化地方法院刑事第三庭
                                  審判長法官
                                  法      官
                                  法      官
如不服本判決，應於判決送達後十日內向本院提出上訴狀
附錄本案論罪科刑法條：
電子遊戲場業管理條例第十五條、第二十二條


司法院資訊處製作；財團法人民間司法改革基金會備份。
